# 请教陈版，非同一控制下递延收益处理

提问人：xdgc52 时间：2017-12-27 21:55:29
陈版主，我理解递延收益在非同一控制下企业合并时不符合可辨认负债的定义，应调增净资产，相应减少商誉。 问题： 1 、上述理解及处理是否正确？ 2 、如果这样处理，是否涉及递延所得税问题？ 3 、如果在备考报表时，是否也应参照上述原则处理？

回答人：chenyiwei
1 、你的理解基本合理，可参考《瑞华研究 2010 ～ 2016 汇编》之“问题3-2-59（对非同一控制下企业合并的被购买方账面上的递延收益或专项应付款的处理）”。 2 、取决于该递延收益的合并报表层面账面价值（ 0 ）与计税基础是否一致。由于递延收益的计税基础=账面价值-未来转回时不征税金额，所以如果该项财政资金属于应税收入时无递延所得税影响，免税收入则有影响。 3 、备考报表可参照上述原则处理。